臺灣基隆地方法院刑事判決　　　　　　　 96年度易字第247號
公　訴　人　臺灣基隆地方法院檢察署檢察官
被　　　告　乙○○
　　　　　　　　　　　之11號.
上列被告因侵占案件，經檢察官聲請簡易判決處刑（96年度偵緝
字第151號），嗣經本院受理後（96年度基簡字第459號），認為
不得以簡易判決處刑，而改以通常程序審理，本院判決如下：
    主  文
本件管轄錯誤，移送於臺灣台南地方法院。
    理  由
一、本件公訴意旨如附件聲請簡易判處刑書所載。
二、按案件由犯罪地或被告之住所、居所或所在地之法院管轄；
    又無管轄權之案件，應諭知管轄錯誤之判決，並同時諭知移
    送於管轄法院；且管轄錯誤之判決，得不經言詞辯論為之，
    刑事訴訟法第5條第1項、第304條、第307條分別定有明文。
    又按被告之住所、居所或所在地，係以起訴時為標準，最高
    法院48年度臺上字第837號著有判例可資參照。
三、經查：被告乙○○民國96年3 月31日由公訴人向本院聲請簡
    易判決處刑時，其設籍於台南縣柳營鄉○○路○段281號，居
    所地在桃園縣，此有個人基本資料查詢結果一紙附卷可稽，
    並經被告自承無訛；又查，被告於本件96年4 月14日繫屬本
    院時，亦未在臺灣基隆看守所羈押及台灣基隆監獄執行，有
    臺灣高等法院在監在押全國紀錄表一份在卷可憑；再者，依
    聲請簡易判決處刑書所載內容觀之，被告乙○○係受余和勝
    之委託，代向居住在台南市之李春華催討會款，並自李春華
    住處收得現款57萬元，此部分被告亦不爭執。惟按刑法第33
    5條第1項之侵占罪，係以意圖為自己或第三人不法之所有，
    而侵占自己持有他人之物為構成要件，此見該條項規定自可
    目瞭。又侵占罪屬即成犯，凡對於自己持有之他人所有物，
    表現變易原來之持有意圖而為不法所有之意思時，即成立侵
    占罪。是侵占罪之犯罪地，非指行為人取得持有物占有之地
    點，而應以行為人係在何處對於已在其採有中之物表現變易
    原持有之意思為不法所有之意思，作為判斷標準。然檢察官
    聲請簡易判決處刑書中亦未載明被告「變易持有為所有」之
    侵占犯罪行為地何在。另外，本件同案共同被告陳建宏，其
    設籍於台南縣佳里鎮○○街27巷 4號，亦未在臺灣基隆看守
    所羈押及台灣基隆監獄執行，有個人基本資料查詢結果及臺
    灣高等法院在監在押全國紀錄表各 1份在卷可證；綜上所述
    ，本件被告及同案被告陳建宏之住所地均在台南縣，被告乙
    ○○居所在桃園縣，同案被告陳建宏居所地不明，復無積極
    證據足認其犯罪地係在本院管轄區域內，是檢察官向無管轄
    權之本院聲請簡易判決處刑，揆諸首揭說明，尚有未合。本
    件爰不經言詞辯論，逕為諭知管轄錯誤之判決，並移送於管
    轄之臺灣台南地方法院。
據上論斷，應依刑事訴訟法第452條、第304條、第307 條，判決
如主文。
中　　華　　民　　國　　96　　年　　4 　　月　　19　　日
                  刑事第三庭審判長法    官  王福康
                                  法    官  何怡穎
                                  法    官  齊潔
以上正本證明與原本無異。
如不服本判決應於收受本判決後10日內向本院提出上訴書狀，其
未敘述上訴理由者，並得於提起上訴後10日內向本院補提理由書
狀（均須按他造當事人之人數附繕本。）「切勿逕送上級法院」
中　　華　　民　　國　　96　　年　　4 　　月　　19　　日
                                  書 記 官  潘端典
臺灣基隆地方法院檢察署檢察官聲請簡易判決處刑書
 　　　　　　　　　　　　　　　　　　96年度偵緝字第151號
 　　被　　告　乙○○　男　40歲（民國○○年○○月○○日生）
 　　　　　　　　　　　籍設臺南縣柳營鄉○○路○段281號
 　　　　　　　　　　　現居桃園縣龍潭鄉○○路○段359巷1
 　　　　　　　　　　　77弄36-11號2樓
 　　　　　　　　　　　國民身分證統一編號：Ｚ000000000號
上列被告因侵占案件，業經偵查終結，認為宜聲請以簡易判決處
刑，茲將犯罪事實及證據並所犯法條分敘如下：
一、犯罪事實：乙○○與陳建宏 (通緝中)於民國91年11月1日，
    受余和勝委託，代向居住在台南市之李春華催討會款新台幣
    108 萬元，乙○○與陳建宏於同年12月間，自李春華處收得
    清償之現款57萬元，詎乙○○、陳建宏竟意圖為自己不法所
    有，將收得之款項侵占入己，朋分花用，未交還予余和勝，
    且避不見面。案經余和勝訴請偵辦。
二、證據：被告乙○○之自白，證人余和勝、張豐竣、李春華之
    證詞，債務清償切結書、委託書。
三、法條：刑法第335條第1項侵占罪嫌。
四、依刑事訴訟法第451條第1項聲請逕以簡易判決處刑。
    此　　致
臺灣基隆地方法院基隆簡易庭
中　　華　　民　　國　　96　　年　　3　　月　　31　　日
                           檢  察  官　甲○○
本正本證明與原本無異
中　　華　　民　　國　　96　　年　　4　　月　　 9　　日
                           書  記  官  陳威志
附錄本案所犯法條：
刑法第335條第1項：
意圖為自己或第三人不法之所有，而侵占自己持有他人之物者，
處5年以下有期徒刑、拘役或科或併科1千元以下罰金。
前項之未遂犯罰之。
附記事項：
本件係依刑事訴訟法簡易程序辦理，法院簡易庭得不傳喚被告、
輔佐人、告訴人、告發人等出庭即以簡易判決處刑；被告、被害
人、告訴人等對告訴乃論案件如已達成民事和解而要撤回告訴或
對非告訴乃論案件認有受傳喚到庭陳述意見之必要時，請即另以
書狀向簡易法庭陳述或請求傳訊。
